臺灣臺南地方法院民事裁定
                               111年度司繼字第2211號
聲  請  人  臺南市麻豆區農會

法定代理人  陳彰茂  
代  理  人  李佩珊  
關  係  人  蔡秀蘭  
上列聲請人聲請選任被繼承人邱和之遺產管理人事件，本院裁定
如下：
    主  文
選任蔡秀蘭（地政士證書字號：(109)屏登字第000934號）為被
繼承人邱和（男、民國00年00月00日生、身分證統一編號：Z000
000000號、民國110年11月12日死亡、生前最後住所：臺南市○○
區○○里○○○路00巷00號）之遺產管理人。
准對被繼承人之大陸地區以外之繼承人為承認繼承之公示催告。
被繼承人之大陸地區以外之繼承人，應自本公示催告裁定揭示之
日起壹年貳月內承認繼承。
上述期限屆滿，無繼承人承認繼承時，被繼承人之遺產，於清償
債權並交付遺贈物後，如有剩餘即歸屬國庫。
聲請程序費用新臺幣一千元由被繼承人之遺產負擔。
    理  由
一、按先順序繼承人均拋棄其繼承權時，由次順序之繼承人繼承
    ，其次順序繼承人有無不明或第四順序之繼承人均拋棄其繼
    承權者，準用關於無人承認繼承之規定。次按繼承開始時，
    繼承人之有無不明，而無親屬會議或親屬會議未於1個月內
    選定遺產管理人者，利害關係人得聲請法院選任遺產管理人
    ，並由法院依公示催告程序，定6個月以上之期限，公告繼
    承人，命其於期限內承認繼承，此觀民法第1176條第6項、
    第1177條、第1178條規定自明。
二、本件聲請意旨略以：緣聲請人與被繼承人邱和間尚債權債務
    關係，惟被繼承人於民國110年11月12日死亡，其繼承人均
    已拋棄繼承，親屬會議亦未於1個月內選定遺產管理人，為
    確保聲請人權利，爰依法聲請選任被繼承人之遺產管理人等
    語。
三、經查，聲請人之主張，業據提出除戶謄本、繼承系統表、本
    院99年度司執字第52223號債權憑證、本院111年度司繼字第
    279號拋棄繼承公告等影本為證，復經本院依職權調取111年
    度司繼字第279號拋棄繼承卷宗查明無誤，堪信為真實。是
    其以利害關係人身分聲請選任被繼承人邱和之遺產管理人，
    核與上開規定並無不合，應予准許。再遺產管理人之選任係
    屬法院之職權，其職務涉及公益性，除應注意遺產處置之公
    平性外，尚須慮及其適切性，即應兼顧被選任人對遺產、遺
    債之瞭解程度、處理遺產事務之能力與利害關係等綜合判斷
    之。本件經蔡秀蘭地政士向本院陳明同意擔任被繼承人之遺
    產管理人，有其同意書等附卷可稽。審酌蔡秀蘭地政士不僅
    具專業知識及能力，且有實務經驗，又與聲請人及被繼承人
    間均無親屬或利害關係，由其擔任本件遺產管理人，當能秉
    持專業倫理與客觀公正態度，善盡管理保存及清算遺產之責
    ，是認由其擔任被繼承人之遺產管理人，應屬妥適，爰裁定
    如主文，並限期命繼承人為承認繼承之公示催告。
四、依家事事件法第127條第4項之規定，裁定如主文。
中　　華　　民　　國　　111 　年　　7 　　月　　8 　　日
               家事法庭  司法事務官  　陳敬程
以上正本係照原本作成。
如對本裁定抗告須於裁定送達後10日內向本院提出抗告狀，並應
繳納抗告費新台幣1000元整。
中　　華　　民　　國　　111 　年　　7 　　月　　8 　　日
                         書  記  官　  曾建中